Minutes et répertoires du notaire Jean Adrien COUSIN, 22 janvier 1842 - 7 novembre 1866 (étude XXVII)
Archives nationales
- Minutes de Jean Adrien COUSIN, 22 janvier 1842 - décembre 1866; MC/ET/XXVII/767 - MC/ET/XXVII/855
  - Minutes. 1851, janvier - mars, janvier - mars 1851; MC/ET/XXVII/798
    - Quittance, paiement de chateau et terres, 60000f, Souhey (Côte-d'Or)., 15 février 1851; MC/ET/XXVII/798
      Domicile: Paris (Paris) rue Chauveau-Lagarde, 4.
      Nom, qualité: (M.) Pechpeyrou de Comminges de Guitaud, Achille Charles Auguste.
      Domicile: Souhey (Côte-d'Or)
    - Succession, quittance, paiement d'ajudication de maison, 10117f, Vincennes (Val-de-Marne) rue de Fontenay, 76., 15 février 1851; MC/ET/XXVII/798
      Nom, qualité: (M.) Vienot, Clement Louis.
      Profession: propriétaire, cultivateur (ancien).
      Domicile: Vincennes (Val-de-Marne).
      Nom, qualité: (Mme ou Mlle) Henault, Marie Madeleine Reine.
      Relations: veuve de l'intervenant 1, veuve de l'intervenant 3.
      Nom, qualité: (M.) Milcent, Pierre Nicolas.
      État civil: décédé
    - Mariage., 15 février 1851; MC/ET/XXVII/798
      Nom, qualité: (M.) Schafer, Louis Honore Gustave.
      Profession: sellier (ouvrier), Paris (Paris).
      Domicile: Paris (Paris) rue de Ponthieu, 15.
      Nom, qualité: (M.) Schafer, Charles Christophe.
      Profession: menuisier, Meaux (Seine-et-Marne).
      Domicile: Meaux (Seine-et-Marne).
      Nom, qualité: (Mme ou Mlle) Delaroque, Clementine Rose.
      Domicile: Paris (Paris) quai Voltaire, 21.
      Nom, qualité: (M.) Delaroque, Jacques Michel.
      Profession: libraire (marchand), Paris (Paris).
      Domicile: Paris (Paris) quai Voltaire, 21
    - Procuration générale., 15 février 1851; MC/ET/XXVII/798
      Nom, qualité: (Mme ou Mlle) Jouffroy, Marie Josephine Caroline.
      Domicile: Paris (Paris) rue Guenegaud, 9.
      Nom, qualité: (M.) Renault, Antoine Gilles.
      Nom, qualité: (M.) Thenard, Louis Pierre Henri.
      Profession: auditeur au conseil-d'etat (ancien), Paris (Paris).
      Relations: gendre de l'intervenant 1.
      Nom, qualité: (M.) Picard, Philippe Herve.
      Profession: employe, Montmartre (Paris).
      Domicile: Montmartre (Paris) boulevard Pigalle, 18
    - Succession, délivrance de legs, legs particulier, 666f., 20 février 1851; MC/ET/XXVII/798
      Nom, qualité: (Mme ou Mlle) Verdier, Elisa.
      Domicile: Paris (Paris) rue Saint-Quentin, 17.
      Relations: épouse de l'intervenant 2, héritier de l'intervenant 3.
      Nom, qualité: (M.) Crosmarie, Martial.
      Profession: boulanger (garcon), Paris (Paris).
      Domicile: Paris (Paris) rue de Saint-Quentin, 17.
      Nom, qualité: (M.) Verdier, Frederic.
      Domicile: Chaillot (Paris).
      Relations: père de l'intervenant 1.
      Nom, qualité: (Mme ou Mlle) Leclercq, Anne Marguerite.
      Profession: femme-de-menage, Paris (Paris).
      Domicile: Paris (Paris) rue Gregoire-de-Tours, 3.
      Relations: legataire de l'intervenant 3, veuve de l'intervenant 5.
      Nom, qualité: (M.) Caboche, Felicien Victor.
    - Succession, inventaire après décès., 25 février 1851; MC/ET/XXVII/798
      Nom, qualité: (M.) Girard, Joseph.
      Profession: maitre-d'hotel (ancien), Paris (Paris).
      Domicile: Aprey (Haute-Marne)
    - Obligation, emprunt pour paiement de maison et terrain, 3000f sur 20000f, Paris (Paris) rue d'Enfer-St-Michel, 75-77., 26 février 1851; MC/ET/XXVII/798
      Nom, qualité: (Mme ou Mlle) Scelle, Louise.
      Profession: marchande de vin, Paris (Paris).
      Domicile: Paris (Paris) rue d'Enfer-St-Michel, 77.
      Relations: épouse de l'intervenant 2, débiteur de l'intervenant 3.
      Nom, qualité: (M.) Marchant, Claude Alexandre.
      État civil: interdit.
      Nom, qualité: (personne morale) Ducrocq (hoirs).
      Relations: héritiers de l'intervenant 4.
      Nom, qualité: (M.) Ducrocq, Joseph Francois.
      Domicile: Paris (Paris) rue Thiroux, 12.
      Nom, qualité: (M.) Daumesnil, Louis Alexandre Isidore.
      Profession: négociant, Paris (Paris).
      Domicile: Paris (Paris) boulevard Beaumarchais, 79
    - Quittance, paiement de maison et terrain, 20000f, Paris (Paris) rue d'Enfer-St-Michel, 75-77., 26 février 1851; MC/ET/XXVII/798
      Nom, qualité: (M.) Roslin de Lemont, Henri Joseph Barnabe Emmanuel.
      Domicile: Versailles (Yvelines).
      Relations: créancier(e) de l'intervenant 3.
      Nom, qualité: (Mme ou Mlle) Lochon, Jeanne.
      Relations: épouse de l'intervenant 4.
      Nom, qualité: (M.) Ple, Pierre Augustin.
      Profession: avocat à la cour-d'appel, Paris (Paris).
      Domicile: Paris (Paris) rue du 29-Juillet, 3.
      Relations: subrogé(e) de l'intervenant 1, subrogé(e) de l'intervenant 2
    - Obligation, emprunt, 10000f., 28 février 1851; MC/ET/XXVII/798
      Nom, qualité: (M.) Leblanc, Francois.
      Profession: propriétaire, marchand de vin (ancien), Paris (Paris).
      Domicile: Paris (Paris) rue Saint-Florentin, 16.
      Domicile: Paris (Paris) rue Duphot, 27
    - Mainlevée, hypotheque., 28 février 1851; MC/ET/XXVII/798
      Nom, qualité: (Mme ou Mlle) Trelat, Marie Olympe Virginie.
      Domicile: Paris (Paris) rue Richer, 47.
      Relations: veuve de l'intervenant 2, veuve de l'intervenant 3.
      Nom, qualité: (M.) Maugras.
      Nom, qualité: (M.) Debruges, Louis Pierre Victor.
      Nom, qualité: (M.) Lecuyer ou Lescuyer, Jean Francois.
      Domicile: Paris (Paris) rue du Nord, 22
    - Procuration rente publique, dépôt, vente de rentes etat 5%(5), 170f., 1er mars 1851; MC/ET/XXVII/798
      Nom, qualité: (M.) Gennot, Jean Michel.
      Profession: négociant, Verviers (belgique).
      Domicile: Verviers (belgique).
      Nom, qualité: (M.) Deharenne, Louis Joseph.
      Nom, qualité: (M.) Linon, Louis Andre.
      Profession: docteur-en-medecine, Verviers (belgique).
      Nom, qualité: (M.) Flagontier, Auguste Joseph.
      Profession: rentier, négociant, Verviers (belgique).
      Intervenant 5, en première partie:
      Nom, qualité: (Mme ou Mlle) Folesse, Marie Catherine.
      Profession: négociante, Verviers (belgique).
      Nom, qualité: (M.) Beaurang.
      Nom, qualité: (M.) Josse, Pierre.
      Domicile: Paris (Paris) rue des Petits-Peres, 1
    - Obligation, emprunt, 60000f., 1er mars 1851; MC/ET/XXVII/798
      Nom, qualité: (Mme ou Mlle) Willermy, Marguerite.
      Domicile: Paris (Paris) rue Saint-Sebastien, 50.
      Nom, qualité: (M.) Serre, Pierre Louis.
      Domicile: Paris (Paris) quai de Bethune, 18, 18
    - Mariage., 1er mars 1851; MC/ET/XXVII/798
      Nom, qualité: (M.) Rattier, Pierre Marc.
      Profession: domestique, Paris (Paris).
      Domicile: Paris (Paris) quai Malaquais, 3.
      Nom, qualité: (M.) Rattier, Francois.
      Nom, qualité: (Mme ou Mlle) Basile, Marie.
      Domicile: Paris (Paris) rue de l'Echiquier, 22
    - Cession, droits successifs, 12000f., 3 mars 1851; MC/ET/XXVII/798
      Nom, qualité: (personne morale) Regnard (hoirs).
      Relations: héritiers de l'intervenant 2.
      Nom, qualité: (Mme ou Mlle) Regnard, Marie Francoise Esther.
      Relations: veuve de l'intervenant 3, épouse de l'intervenant 4.
      Nom, qualité: (M.) Deros, Joseph Theodore.
      Nom, qualité: (M.) Trotier, Jacques Joseph.
      Profession: macon (maître), Hay-les-Roses (l') (Val-de-Marne).
      Domicile: Hay-les-Roses(l') (Val-de-Marne)
    - Décharge, mandat de recouvrement de succession, 1012f., 3 mars 1851; MC/ET/XXVII/798
      Nom, qualité: (M.) Regnard, Didier Alexandre.
      Nom, qualité: (M.) Cousin, Jean Adrien.
      Profession: notaire, Paris (Paris).
      Domicile: Paris (Paris) quai Voltaire, 17.
      Relations: procureur de l'intervenant 1
    - Procuration rente publique, vente de parties de rentes etat 5% et 3%, 3465f sur 9912f., 4 mars 1851; MC/ET/XXVII/798
      Nom, qualité: (Mme ou Mlle) Monteret, Virginie.
      Domicile: Paris (Paris) rue de la Paix, 10.
      Nom, qualité: (M.) Boudaille, Pierre Marie.
      Profession: propriétaire, négociant, Paris (Paris).
      Domicile: Paris (Paris) rue de la Paix, 10
    - Succession, notoriété., 6 mars 1851; MC/ET/XXVII/798
      Nom, qualité: (M.) Levachez ou Vache, Nicolas Francois.
      Profession: rentier, imprimeur en taille-douce (ancien).
      Domicile: Paris (Paris) rue de la Clef, 21.
      Nom, qualité: (Mme ou Mlle) Bocquenez, Agnes Nicole.
      Domicile: Paris (Paris) rue du Faubourg-Montmartre, 49.
    - Succession, dépôt de pièces., 8 mars 1851; MC/ET/XXVII/798
      Nom, qualité: (M.) Fayolles de Mellet de, Henri Louis Philibert Michel.
      Profession: colonel d'etat-major (retraite).
      Domicile: Paris (Paris) rue Louis-le-Grand, 3
    - Succession, réquisition, certificat de propriété de rente etat 5%, 600f., 8 mars 1851; MC/ET/XXVII/798
      Nom, qualité: (Mme ou Mlle) Sellier, Josephine.
      Domicile: Paris (Paris) rue Vanneau, 33.
      Nom, qualité: (M.) Borderie, Gaudens Ambroise.
      Profession: carrossier (marchand), Paris (Paris).
      Domicile: Paris (Paris) rue Vanneau, 33
    - Succession, rectification de nom sur inscription de rente état 5% (5), 9309f., 10 mars 1851; MC/ET/XXVII/798
      Profession: colonel d'etat-major (retraite), Paris (Paris).
    - Succession, transport., 11 mars 1851; MC/ET/XXVII/798
      Nom, qualité: (M.) Huberty, Louis Marie.
      Profession: voiturier, Paris (Paris).
      Domicile: Paris (Paris) rue de la Vierge, 17.
      Nom, qualité: (Mme ou Mlle) Corrotte, Elisabeth Pierrette.
    - Obligation, emprunt, 500f., 11 mars 1851; MC/ET/XXVII/798
      Nom, qualité: (M.) Thiennot, Pierre Denis Eugene.
      Profession: menuisier, Auteuil (Paris).
      Domicile: Auteuil (Paris) route de Versailles, 80.
      Nom, qualité: (Mme ou Mlle) Huberty, Adelaide Elisabeth.
      Relations: épouse de l'intervenant 1.
      Nom, qualité: (M.) Guibert, Pierre Rene Matthieu.
      Profession: blanchisseur, Auteuil (Paris).
      Domicile: Auteuil (Paris) rue de Billancourt
    - Vente, terrain, 123m2, 15000f, Paris (Paris) rue Saint-Landry,883,plan de Terrain,pointµ, 12 mars 1851; MC/ET/XXVII/798
      Nom, qualité: (M.) Viard, Victor Joseph.
      Profession: fabricant d'instruments de mathematiques, Paris (Paris).
      Domicile: Paris (Paris) rue des Enfants-Rouges, 6.
      Nom, qualité: (Mme ou Mlle) Coppin, Anne Francoise.
      Nom, qualité: (M.) Mosson, Claude Nicolas.
      Profession: serrurier mecanicien, Paris (Paris).
      Domicile: Paris (Paris) rue Haute-des-Ursins, 3
    - Mariage., 13 mars 1851; MC/ET/XXVII/798
      Nom, qualité: (M.) Picard, Claude.
      Profession: valet-de-chambre, Paris (Paris).
      Domicile: Paris (Paris) rue de Las-Cases, 1.
      Profession: cultivateur, Villeberny (Côte-d'Or).
      Domicile: Villeberny (Côte-d'Or).
      Nom, qualité: (Mme ou Mlle) Voillery, Jeanne Louise.
      Nom, qualité: (M.) Voillery, Louis.
      Profession: propriétaire vigneron, Chagny (Saône-et-Loire).
      Domicile: Chagny (Saône-et-Loire)
    - Vente, terres, 4360f, Saint-Sebastien, chapelle-Baloue (la), crozant (Creuse)., 13 mars 1851; MC/ET/XXVII/798
      Nom, qualité: (M.) Lemoux, Louis.
      Domicile: Saint-Sebastien (Creuse).
      Profession: propriétaire, entrepreneur de maconnerie, Paris (Paris).
      Domicile: Paris (Paris) rue Montorgueil, 55.
      Relations: fils de l'intervenant 1
    - Mariage., 13 mars 1851; MC/ET/XXVII/798
      Nom, qualité: (M.) Lacote, Louis Jules.
      Profession: armurier (apprenti), Chapelle-Baloue (la) (Creuse).
      Domicile: Chapelle-Baloue (la) (Creuse).
      Nom, qualité: (M.) Lacote, Sylvain Hippolyte.
      Nom, qualité: (Mme ou Mlle) Lemoux, Jeanne Sylvie.
      Domicile: Paris (Paris) rue Montorgueil, 55
    - Désistement, ratification, hypotheque, garantie d'emprunt 100000f., 14 mars 1851; MC/ET/XXVII/798
      Nom, qualité: (M.) Cahideuc Dubois de La Motte, Emmanuel Bruno Armand.
      Nom, qualité: (M.) Renet, Francois Marie
    - Succession, notoriété., 15 mars 1851; MC/ET/XXVII/798
      Nom, qualité: (M.) Dogny, Toussaint Joseph.
      Profession: bijoutier, Belleville (Paris).
      Domicile: Belleville (Paris) rue de la Villette, 27
    - Notoriété, rectification de l'ordre de prenoms., 17 mars 1851; MC/ET/XXVII/798
      Nom, qualité: (M.) Fayolles de Mellet de, Beatrix Charles Madelon.
      Profession: propriétaire, general-de-brigade (retraite).
      Domicile: Neuvic (Dordogne)
    - Prorogation, remboursement de dette, 8000f., 18 mars 1851; MC/ET/XXVII/798
      Domicile: Paris (Paris) rue de Rivoli, 19.
      Nom, qualité: (M.) Borel, Charles Achille.
      Domicile: Paris (Paris) rue Saint-Hyacinthe-St-Michel, 29
    - Mainlevée, hypotheque., 19 mars 1851; MC/ET/XXVII/798
      Domicile: Paris (Paris) rue de la-Tour-d'Auvergne, 18.
      Nom, qualité: (M.) Crosse, Antoine Desire.
      Profession: fondeur de fer, Paris (Paris).
      Domicile: Paris (Paris) rue de la-Tour-d'Auvergne, cite Rodier, 1
    - Mainlevée, hypotheque sur propriété, 1474m2, Pecq (le) (Yvelines) quai du Port., 20 mars 1851; MC/ET/XXVII/798
      Nom, qualité: (Mme ou Mlle) Bouchet, Marie Louise.
      Domicile: Paris (Paris) rue des Tournelles, 33.
      Nom, qualité: (M.) Bezancon, Denis Hector Pierre.
      Nom, qualité: (Mme ou Mlle) Lebertre, Cecile.
      Domicile: Paris (Paris) rue du Cirque, 19.
      Nom, qualité: (M.) Simon, Edouard.
      Nom, qualité: (M.) Charlot, Laurent.
      Profession: marchand de bois, Pecq (le) (Yvelines).
      Domicile: Pecq (le) (Yvelines).
      Intervenant 6, en deuxième partie:
      Nom, qualité: (M.) Parisot, Didier.
      Domicile: Pecq (le) (Yvelines)
    - Succession, compte., 20 mars 1851; MC/ET/XXVII/798
      Domicile: Sceaux (Hauts-de-Seine)
    - Rente, quittance de rachat, capital de rente, 10000f., 21 mars 1851; MC/ET/XXVII/798
      Nom, qualité: (M.) Clermont-Montoison de, Anne Charles (marquis).
      Profession: marechal-de-camp.
      Domicile: Paris (Paris) rue Las-Cases, 9.
      Nom, qualité: (M.) Garrez, Louis Charles Alphonse.
      Domicile: Montmorency (95).
      Relations: legataire de l'intervenant 3.
      Nom, qualité: (Mme ou Mlle) Feillens de, Marie Louise Charlotte.
      Domicile: Feillens (Ain).
      Relations: débirentier(e) de l'intervenant 1
    - Succession, dépôt de pièces., 22 mars 1851; MC/ET/XXVII/798
      Nom, qualité: (Mme ou Mlle) Moureaux, Marie Henriette.
      Domicile: Paris (Paris) rue de Beaune, 11.
      Nom, qualité: (M.) Isely, Louis Marie Henri.
      Profession: boucher (marchand), Paris (Paris).
      Nom, qualité: (Mme ou Mlle) Isely, Marie Alphonse.
      État civil: décédée
    - Obligation, emprunt, 44000f., 22 mars 1851; MC/ET/XXVII/798
      Nom, qualité: (M.) Loup, Pierre Benoit.
      Domicile: Paris (Paris) rue Montholon, 26.
      Nom, qualité: (Mme ou Mlle) Delassus, Charlotte Nicole Victoire.
      Nom, qualité: (Mme ou Mlle) Delassus, Marie Anne Elisabeth.
      Domicile: Paris (Paris) rue des Petites-Ecuries, 24.
      Relations: veuve de l'intervenant 4.
      Nom, qualité: (M.) Cauchois, Alexandre Gabriel Francois.
      Nom, qualité: (M.) Millerand-Bouty, Francois Marie Carolus.
      Domicile: Paris (Paris) rue des Petites-Ecuries, 24bis
    - Quittance, paiement de part d'adjudication de maison, 1572f sur 58050f, Paris (Paris) rue de la Cossonnerie, 39., 22 mars 1851; MC/ET/XXVII/798
      Nom, qualité: (M.) Stoude, Alphonse Antoine.
      Profession: commis, Paris (Paris).
      Domicile: Paris (Paris) rue de l'Arche-Marion, 2.
      Nom, qualité: (M.) Hermand, Etienne Eugene.
      Domicile: Paris (Paris) quai de la Megisserie, 68.
      Nom, qualité: (Mme ou Mlle) Lefebvre, Marguerite Therese.
      Domicile: Saint-Germain-Lembron (Puy-de-Dôme).
      Relations: veuve de l'intervenant 4, épouse de l'intervenant 5.
      Nom, qualité: (M.) Stoude, Francois.
      Nom, qualité: (M.) Vendrand, Michel.
      Profession: marchand de pelleterie, Saint-Germain-Lembron (Puy-de-Dôme).
      Domicile: Saint-Germain-Lembron (Puy-de-Dôme)
    - Succession, renonciation., 24 mars 1851; MC/ET/XXVII/798
      Nom, qualité: (M.) Lemke, Ernest Frederic Louis.
      Domicile: Paris (Paris) rue du Faubourg-St-Honore, 82
    - Succession, notoriété., 24 mars 1851; MC/ET/XXVII/798
      Nom, qualité: (Mme ou Mlle) Blondet, Therese Agathe.
      Profession: ouvriere, Paris (Paris).
      Domicile: Montmartre (Paris) rue des Poissonniers, 31.
      Nom, qualité: (M.) Lechat Dit Chatin, Jean Louis.
    - Mainlevée, hypotheque., 25 mars 1851; MC/ET/XXVII/798
      Profession: peintre-decorateur (artiste), Paris (Paris).
      Domicile: Paris (Paris) rue Rochechouart, 25.
      Profession: fondeur en fer, Paris (Paris).
    - Obligation, emprunt, 4000f., 25 mars 1851; MC/ET/XXVII/798
      Nom, qualité: (M.) Agel, Joseph.
      Profession: cordonnier-bottier militaire (maître), Dunkerque (Nord).
      Domicile: Dunkerque (Nord).
      Nom, qualité: (M.) Larue, Martin.
    - Rente, quittance de rachat, paiement de capital de rente, 800f., 29 mars 1851; MC/ET/XXVII/798
      Nom, qualité: (Mme ou Mlle) Verdier, Marie Louise Marguerite.
      Domicile: Villers-Cotterets (Aisne).
      Nom, qualité: (M.) Croes, Jean.
      Nom, qualité: (M.) Anthoine de Saint-Joseph, Fortune.
      Profession: juge au tribunal de premiere-instance, Paris (Paris).
      Domicile: Paris (Paris) rue d'Alger, 8
    - Transport, créance pour fourniture de colonnes de hall de gare, 1500f, Tours (Indre-et-Loire)., 31 mars 1851; MC/ET/XXVII/798
      Nom, qualité: (M.) Laine, Jean Francois Luc.
      Profession: entrepreneur de batiments (ancien), Paris (Paris).
      Domicile: Paris (Paris) rue du Bac, 144.
      Nom, qualité: (Mme ou Mlle) Chevallereau, Marie Caroline.
      Domicile: Paris (Paris) rue du Dragon, 14.
      Relations: épouse de l'intervenant 3.
      Nom, qualité: (M.) Cheret, Louis.
      Nom: Etat Francais
  - Minutes. 1851, avril - juin, avril - juin 1851; MC/ET/XXVII/799
    - Succession, délivrance de legs., 1er avril 1851; MC/ET/XXVII/799
      Nom, qualité: (M.) Goulet, Charles.
      Domicile: Paris (Paris) rue d'Amsterdam, 27
    - Notoriété, rectification de prenoms sur rente etat 5%, 300f., 2 avril 1851; MC/ET/XXVII/799
    - Décharge, recouvrement de succession, 500f., 3 avril 1851; MC/ET/XXVII/799
      Nom, qualité: (M.) Lacombe, Marie Rosalie.
      Domicile: Paris (Paris) Cloitre Notre-Dame, 22.
      Relations: héritier de l'intervenant 4.
      Nom, qualité: (M.) Lacombe, Pierre Nicolas.
      Nom, qualité: (M.) Hardy, Charles Francois.
      Profession: clerc-de-notaire, Paris (Paris).
      Nom, qualité: (M.) Lacombe, Pierre.
      Domicile: Chaudes-Aigues (Cantal).
      Relations: père de l'intervenant 1, père de l'intervenant 2
    - Succession, inventaire après décès., 3 avril 1851; MC/ET/XXVII/799
      Nom, qualité: (M.) Canat-Dorey, Edme.
      Profession: entrepreneur de fumisterie (ancien), Paris (Paris).
      Domicile: Montmartre (Paris) Chaussée de Clignancourt, 31
    - Donation., 5 avril 1851; MC/ET/XXVII/799
      Nom, qualité: (M.) Lacroix, Francois Ambroise.
      Profession: cocher, Paris (Paris).
      Domicile: Paris (Paris) quai Voltaire, 7.
      Nom, qualité: (Mme ou Mlle) Stiegelmann, Josephine Pauline.
    - Transport, créance, 4000f., 5 avril 1851; MC/ET/XXVII/799
      Nom, qualité: (Mme ou Mlle) Mignot, Charlotte Marie.
      Profession: rentiere, Paris (Paris).
      Domicile: Paris (Paris) avenue Montaigne, 61.
      Relations: légataire universel de l'intervenant 2.
      Nom, qualité: (Mme ou Mlle) Baraux, Marie Anne Marguerite.
      Domicile: Paris (Paris) place des Vosges, 6.
      Nom, qualité: (M.) Vivier, Jean Baptiste.
      Nom, qualité: (M.) Trubert, Alfred Eugene.
    - Mariage., 5 avril 1851; MC/ET/XXVII/799
      Nom, qualité: (M.) Lebrun, Jacques Pierre.
      Domicile: Pre-Saint-Gervais (le) (Seine-Saint-Denis).
      Nom, qualité: (M.) Lebrun, Jacques.
      Profession: négociant (ancien).
      Nom, qualité: (Mme ou Mlle) Cretemont, Marie Jeannette.
      Nom, qualité: (M.) Cretemont, Emery.
      Profession: garde-chasse (ancien)
    - Titre nouvel, rente viagere sur terres, 30ha15a, 750f, Cannes-Ecluse (Seine-et-Marne) Bordes (les)., 5 avril 1851; MC/ET/XXVII/799
      Nom, qualité: (M.) Champanhet, Jean Andre Hippolyte.
      Profession: conseiller à la cour-d'appel (ancien), Paris (Paris).
      Domicile: Paris (Paris) rue Taranne, 5.
      Nom, qualité: (Mme ou Mlle) Amiard de Beaupre, Louise Marthe.
      Domicile: Provins (Seine-et-Marne)
    - Donation., 5 avril 1851; MC/ET/XXVII/799
      Domicile: Paris (Paris) quai Voltaire, 7
    - Succession, inventaire après décès., 7 avril 1851; MC/ET/XXVII/799
      Nom, qualité: (M.) Martin, Jean Philippe Victor.
      Profession: capitaine d'infanterie-de-marine, (martinique (la)).
      Domicile: Paris (Paris) rue de l'Union, 23
    - Procuration rente publique, vente de rente etat 5%, 158f., 8 avril 1851; MC/ET/XXVII/799
      Nom, qualité: (Mme ou Mlle) Donzel, Francoise.
      Domicile: Paris (Paris) rue du Bac, 72.
      Nom, qualité: (M.) Donzel, Michel Joseph.
      Domicile: Paris (Paris) rue du Bac, 72
    - Transport, créance, 9090f., 8 avril 1851; MC/ET/XXVII/799
      Nom, qualité: (M.) Nuellas, Jean Baptiste.
      Domicile: Paris (Paris) rue Sainte-Marguerite-St-Germain, 32.
      Nom, qualité: (M.) Bourgeois, Louis Theodore.
      Profession: entrepreneur de menuiserie, Paris (Paris).
      Domicile: Paris (Paris) rue Saint-Victor, 28.
      Nom, qualité: (M.) Masson, Pierre.
      Profession: négociant, avocat, Paris (Paris).
      Domicile: Paris (Paris) rue Cassette, 23.
      Nom, qualité: (M.) Pisson, Auguste Jean Gustave.
      Domicile: Paris (Paris) rue Cassette, 23
    - 188, dépôt, adjudication de maison, mise-a-prix 45000f, Paris (Paris) rue du Petit-Lion-St-Sulpice, 10., 14 avril 1851; MC/ET/XXVII/799
      Nom, qualité: (personne morale) Bourdon (hoirs).
      Nom, qualité: (M.) Bourdon, Pierre Louis.
      Domicile: Cherisy (Eure-et-Loir)
    - Prorogation, remboursement de solde d'obligation, 7500f sur 8000f., 14 avril 1851; MC/ET/XXVII/799
      Nom, qualité: (Mme ou Mlle) Poirelle, Marguerite.
      Domicile: Villette (la) (Paris) rue de Flandres, 283.
      Nom, qualité: (M.) Bolard, Pierre Louis.
      Profession: marbrier (marchand), Paris (Paris).
      Domicile: Paris (Paris) rue Neuve-Coquenard, 15.
      Nom, qualité: (M.) Bolard, Nicolas Marie.
      Profession: mabrier (marchand), Paris (Paris).
      Domicile: Paris (Paris) rue Neuve-Coquenard, 15
    - Succession, dépôt de pièces., 14 avril 1851; MC/ET/XXVII/799
      Intervenant 1, indirect:
      Nom, qualité: (M.) Boursier, Jean Marie Louis Severin.
      Profession: juge-de-paix, Saint-Lo (Manche).
      Domicile: Saint-Lo (Manche)
    - Mainlevée d'opposition, paiement de créances sur le ministère des finances., 14 avril 1851; MC/ET/XXVII/799
      Nom, qualité: (M.) Duprez.
      Profession: entrepreneur de charpente, Paris (Paris).
      Domicile: Paris (Paris) rue Saint-Dominique-St-Germain, 199
    - Mariage., 14 avril 1851; MC/ET/XXVII/799
      Nom, qualité: (M.) Poisson, Cyprien.
      Domicile: Paris (Paris) rue du Helder, 3.
      Nom, qualité: (M.) Poisson, Jacques Etienne.
      Domicile: Argenton-le-Chateau (Deux-Sèvres).
      Nom, qualité: (Mme ou Mlle) Lenormand, Adelaide Octavie.
      Domicile: Paris (Paris) rue de Provence, 51.
      Nom, qualité: (M.) Lenormand, Joseph Marin.
    - Succession, délivrance de legs, paiement de legs particulier, 20000f., 15 avril 1851; MC/ET/XXVII/799
      Domicile: Paris (Paris) rue Louis-le-Grand, 3.
      Relations: donateur(s) de l'intervenant 2, donateur(s) de l'intervenant 3.
      Nom, qualité: (M.) Meyrignac de, Henri Paul.
      Domicile: Bergerac (Dordogne).
      Nom, qualité: (Mme ou Mlle) Meyrignac de, Marie Pauline.